【裁判字號】    95,訴,881
【裁判日期】    951110
【裁判案由】    違反毒品危害防制條例
【裁判全文】
臺灣屏東地方法院刑事判決               95年度訴字第881號
公  訴  人  台灣屏東地方法檢察署院檢官
被      告  甲○○
上列被告因違反毒品危害防制條例案件，經檢察官提起公訴（95
年度毒偵字第1449號），被告已為有罪之陳述，本院裁定改依簡
式審判程序審理，判決如下：
    主  文
甲○○施用第一級毒品，處有期徒刑柒月。扣案含有海洛因成分
之注射針筒壹支，沒收銷燬之。又施用第二級毒品，處有期徒刑
月。應執行有期徒刑捌月。扣案含有海洛因成分之注射針筒壹
支，沒收銷燬之。
    事  實
一、甲○○前於民國89年間因施用毒品案件，經本院以89年度毒
    聲字第1031號裁定送觀察、勒戒後，因有繼續施用毒品傾向
    ，再經本院以89年度毒聲字第2568號裁定送戒治處所施以強
    制戒治，嗣經本院以90年度毒聲字第565 號裁定停止戒治並
    付保護管束，惟其於保護管束期間因違反保護管束情節重大
    ，經本院以90年度毒聲字第1502號裁定撤銷停止戒治處分，
    於92年7 月22日強制戒治期滿釋放出所，由臺灣屏東地方法
    院檢察署檢察官以92年度戒毒偵字第98號為不起訴處分確定
    。詎其猶不知悔改，仍未戒除毒癮，於強制戒治執行完畢釋
    放後，5 年內復分別基於施用第一級毒品海洛因、第二級毒
    品甲基安非他命之犯意，於95年8 月24日13時許，將海洛因
    加礦泉水稀釋後以注射針筒注射之方式；及於95年8 月22日
    某時許，將甲基安非他命置放在鋁泊紙燒烤後產生煙氣以口
    鼻吸食之方式，均在其位於屏東縣高樹鄉○○村○○路11號
    住處，施用海洛因、甲基安非他命各1 次。嗣於95年8 月24
    日17時30分許，因行跡可疑，為警在屏東縣高樹鄉○○村○
    ○路21號前查獲，並扣得含有海洛因成分之注射針筒1 支，
    始知上情。
二、案經屏東縣警察局報請臺灣屏東地方法院檢察署檢察官偵查
    起訴。
    理  由
一、本件被告甲○○於準備程序中，先就上開犯罪事實為有罪之
    陳述，且所犯係死刑、無期徒刑、最輕本刑為3 年以上有期
    徒刑以外之罪，經本院合議庭依刑事訴訟法第273 條之1第1
    項之規定，裁定由法官一人獨任進行簡式審判程序，合先敘
    明。
二、上開事實，業據被告甲○○於本院審理時坦承不諱，且被告
    為警查獲時採尿送驗結果，呈嗎啡（即海洛因水解後之反應
    ）及甲基安非他命之陽性反應，有臺灣檢驗科技股份有限公
    司95年9 月13日KＺ000000000000號濫用藥物尿液檢驗報告1
    紙在卷可證。又扣案之注射針筒1 支，經送高雄醫學大學附
    設中和紀念醫院檢驗結果，有海洛因之陽性反應，顯然沾附
    有第一級毒品海洛因成分之事實，有該院95年10月23日檢驗
    報告1 紙在卷可佐。上述鑑驗結果，均係檢驗機關本於專業
    知識及以精密儀器或科學檢驗方法所得之結論，自可憑信，
    足見被告自白與事實相符，堪以採信。又被告前於89年間因
    施用毒品案件，經本院以89年度毒聲字第1031號裁定送觀察
    、勒戒後，因有繼續施用毒品傾向，再經本院以89年度毒聲
    字第2568號裁定送戒治處所施以強制戒治，嗣經本院以90年
    度毒聲字第565 號裁定停止戒治並付保護管束，惟其於保護
    管束期間因違反保護管束情節重大，經本院以90年度毒聲字
    第1502號裁定撤銷停止戒治處分，於92年7 月22日強制戒治
    期滿釋放出所，由臺灣屏東地方法院檢察署檢察官以92年度
    戒毒偵字第98號為不起訴處分確定，此有臺灣屏東地方法院
    檢察署刑案資料查註紀錄表及臺灣高等法院被告全國前案紀
    錄表各1 份在卷可參。從而，本件事證明確，被告犯行堪予
    認定。
三、查海洛因及甲基安非他命分屬毒品危害防制條例第2 條第 2
    項第1 款、第2 款所稱之第一級、第二級毒品，均不得持有
    、施用，被告竟持以施用，核其所為，係犯同條例第10條第
    1 項之施用第一級毒品罪及同條第2 項之施用第二級毒品罪
    。其施用前持有海洛因及甲基安非他命之低度行為，應為施
    用之高度行為所吸收，均不另論罪。其所犯上述2 罪，犯意
    各別，行為互異，應予分別論罪，合併處罰。爰審酌被告素
    行非佳，經觀察、勒戒及強制戒治後，仍未能戒除毒癮，顯
    見其無戒毒悔改之意，惟念其施用毒品乃自戕行為，及其施
    用毒品之次數僅1 次、犯罪後坦認犯行，態度尚稱良好等一
    切情狀，分別量處如主文所示之刑，並定其應執行之刑。扣
    案含有海洛因成分之注射針筒1 支，因與第一級毒品海洛無
    法分離，應依毒品危害防制條例第18條第1 項前段規定沒收
    銷燬之。
據上論斷，應依刑事訴訟法第273 條之1 第1 項、第299 條第 1
項前段，毒品危害防制條例第10條第1 項、第2 項、第18條第 1
項前段，刑法第11條、第51條第5 款，判決如主文。
本案經檢察官鍾仁松到庭執行職務。
中    華    民    國    95    年    11    月    10    日
                  刑事第二庭  法  官   蘇碧珠
上正本證明與原本無異。
如不服本判決應於收受本判決送達後10日內向本院提出上訴書狀
，其未敘述上訴理由者，並得於提起上訴後10日內向本院補提理
由書狀（均須按他造當事人之人數附繕本）「切勿逕送上級法院
」
中    華    民    國    95    年    11    月    10    日
                              書記官   賀燕花
附錄本案論罪科刑法條全文
毒品危害防制條例第10條：
施用第一級毒品者，處6月以上5年以下有期徒刑。
施用第二級毒品者，處3年以下有期徒刑。


司法院資訊處製作；財團法人民間司法改革基金會備份。
